臺灣臺北地方法院刑事判決　　　　　　　93年度交訴字第77號
　　公　訴　人　臺灣臺北地方法院檢察署檢察官
　　被　　　告　乙○○
上列被告因公共危險等案件，經檢察官提起公訴（九十三年度偵
字第一二七００號），本院判決如下：
    主    文
乙○○駕駛動力交通工具肇事，致人傷而逃逸，處有期徒刑陸月
，如易科罰金，以佰元折算壹日。緩刑貳年。
乙○○被訴過失傷害部分公訴不受理。
    犯罪事實
一、乙○○於民國九十三年一月三日十五時三十五分許，駕駛車
　　牌號碼ＦＢ—三五七二號（檢察官於起訴書誤載為三五七三
    號，應予更正）自用小貨車，沿臺北市中正區○○○路慢車
    道由北往南方向行駛，途經與貴陽街交岔路口時，本應注意
    車輛行經有號誌交叉路口應依規定或標誌指示行駛，且應注
    意車前狀況並隨時保持安全措施，而依當時天候為晴，視距
    良好，道路狀況乾燥無缺陷，無不能注意之其他情形，竟疏
    未注意遵守行車管制號誌，擅自闖越紅燈，且未注意車前狀
    況，致其所駕駛汽車之右前車身不慎撞及由貴陽街由西往東
    方向行駛至該交岔路口，由丙○○所騎乘之車牌號碼ＯＹＨ
    —四一九號重型機車之左前方，致丙○○人車倒地，受有左
    側鎖骨遠端骨折之傷害（乙○○所涉過失傷害部分業據丙○○撤回告訴，詳如後述）。詎乙○○於駕駛動力交通工具肇
    事致丙○○受傷後，竟未報警或為任何之處理，反駕車逃逸
    ，幸經路人甲○○目擊上情，並記下乙○○所駕駛汽車之車
    號，經警循線查獲而知上情。
二、案經丙○○訴由臺北市政府警察局中正第一分局移送臺灣臺
    北地方法院檢察署檢察官偵查起訴。
    理    由
壹、有罪部分－即被告被訴駕駛動力交通工具肇事，致人受傷而
    逃逸罪（公共危險罪）部分：
  一、證據之認定：
　  上述犯罪事實，業據告訴人丙○○於警詢、檢察官偵查中指
    訴明確（九十三年度偵字第一二七００號偵查卷第四頁偵訊
    筆錄、第二十二頁反面至第二十三頁偵訊筆錄、第四十七頁
    訊問筆錄參照），並經證人甲○○於警詢中證述明確（前開
    偵查卷第五頁偵訊筆錄參照），且有載有告訴人受有上述傷
    害之國立臺灣大學醫學院附設醫院診斷證明書一份可資佐證
    （前開偵查卷第二十四頁參照），並有臺北市○○○○○道
    路交通事故調查表、現場圖、補充資料表、談話紀錄表各一
    份在卷足稽（前開偵查卷第八頁至第十頁、第二十七頁至第
    二九頁參照），且被告於檢察官偵查中及於本院九十四年二
    月二日審理時亦均對前開犯罪事實坦承不諱（前開偵查卷第
    四十七頁訊問筆錄及本院當日審判筆錄參照），是依(一)告訴
    人丙○○之指訴、(二)證人甲○○之供述、(三)國立臺灣大學醫
    學院附設醫院診斷證明書、(四)臺北市○○○○○道路交通事
    故調查表、現場圖、補充資料表、談話紀錄表等補強證據已
    足資擔保被告於檢察官偵查及本院審理中所為之上開任意性
    自白具有相當程度之真實性，而得使本院確信被告前述自白
    之犯罪事實確屬真實，從而依刑事訴訟法第一百五十六條第
    一項「被告之自白，非出於強暴、脅迫、利誘、詐欺、疲勞
    訊問、違法羈押或其他不正之方法，且與事實相符者，得為
    證據。」及同條第二項「被告之自白，不得作為有罪判決之
    唯一證據，仍應調查其他必要之證據，以察其是否與事實相
    符。」規定，本院自得依被告前述自白及各該補強證據認定
    被告確有為前述犯行，本件之事證明確，被告之犯行堪以認
    定。
  二、論罪科刑之法律適用：
    核被告乙○○所為，係犯刑法第一百八十五條之四之駕駛動
    力交通工具肇事，致人受傷而逃逸罪。爰審酌被告之犯罪動
    機、目的、手段、犯罪所造成之損害，與告訴人達成和解（
    本院九十四年二月二日訊問筆錄參照），犯後坦承犯行態度
    良好等一切情狀，量處如主文所示之刑，並諭知易科罰金之
    折算標準。末查，被告前固於八十六年十月間因犯違反麻醉
    藥品管理條例案件，經台灣南投地方法院判處有期徒刑三月
    ，判決確定後於八十七年三月二十四日執行完畢，惟被告於
    該案執行完畢後，即未曾再犯罪，此有臺灣高等法院前案紀
    錄表一份在卷可稽，且告訴人丙○○亦表示不願追究被告之
    犯行，願給被告一自新緩刑之機會（本院九十四年二月二日
    訊問筆錄參照），其經此偵查審判經過，自當知所警惕而無
    虞再犯，本院綜核各情認上開刑之宣告，已足策其自新，因
    認所宣告之刑，以暫不執行為適當，併諭知緩刑二年，以啟
    其自新。
貳、公訴不受理部分－即被告被訴過失傷害罪部分：
  一、公訴意旨略以：被告乙○○於前述時地駕駛前開車號汽車
      ，因有前述過失致丙○○受有前開傷害等語，因認被告乙○○涉犯刑法第二百八十四條第一項前段之過失傷害罪嫌
      。
  二、按告訴乃論之罪，告訴人於第一審辯論終結前得撤回其告
      訴；又告訴或請求乃論之罪，未經告訴、請求或其告訴、
      請求經撤回或已逾告訴期間者，應諭知不受理之判決，且
      此判決得不經言詞辯論為之，刑事訴訟法第二百三十八條
      第一項、第三百零三條第三款、第三百零七條分別定有明
      文。
  三、查本件告訴人丙○○告訴被告乙○○過失傷害案件，起訴
      書認被告此部分行為係觸犯刑法第二百八十四條第一項前
      段之過失傷害罪嫌，依同法第二百八十七條前段之規定，
      須告訴乃論。查告訴人丙○○於本院九十四年二月二日訊
      問時當庭撤回本件過失傷害罪部分之告訴（見本院當日訊
      問筆錄），依照首開說明，應對被告乙○○被訴過失傷害
      部分犯行，不經言詞辯論，逕為諭知公訴不受理之判決。
據上論斷，應依刑事訴訟法第二百九十九條第一項前段、第三百
零三條第三款、第三百零七條，刑法第一百八十五條之四、第四
十一條第一項前段、第七十四條第二款，罰金罰鍰提高標準條例
第二條，判決如主文。
本案關於被告被訴公共危險罪部分經檢察官陳舒怡到庭執行職務
。
中　　華　　民　　國　　94　　年　　2 　　月　　18　　日
　　　　　　　　　刑事第九庭審判長法　官  葉建廷
                                  法  官  官信成
                                  法  官  葉珊谷
以上正本證明與原本無異。
檢察官、被告如不服本判決，應於判決送達後十日內，向本院提
出上訴狀（告訴人丙○○如不服本判決，應向檢察官提出聲請，
由檢察官斟酌是否提起上訴，不得直接向本院提起上訴，且上訴
期間之計算，係以檢察官收受本判決之時間為準，並非以告訴人
收受本判決之時間為準）。
　　　　　　　　　　　　　　　  　書記官　顏淑華
中　　華　　民　　國　　94　　年　　2　　月　　18　　日
附錄本案論罪科刑法條全文：
中華民國刑法第一百八十五條之四：
駕駛動力交通工具肇事，致人死傷而逃逸者，處六月以上五年以
下有期徒刑。
